【裁判字號】    98,上易,821
【裁判日期】    980513
【裁判案由】    詐欺
【裁判全文】
臺灣高等法院刑事判決                 98年度上易字第821號
    上訴人
    即被告  甲○○
上列上訴人因詐欺案件，不服臺灣臺北地方法院97年度易字第
2847號，中華民國98年2月27日第一審判決（聲請簡易判決處刑
臺灣臺北地方法院檢察署97年度偵字第15758 號暨移送併案：97
年度偵字第21979 號、23375 號、98年度偵字第3008號）提起上
訴，判決如下：
    主  文
上訴駁回。
    犯罪事實及理由
壹、本院審理結果，認第一審以上訴人即被告甲○○觸犯幫助詐
    欺罪，判處有期徒刑3月，並諭知易科罰金折算標準，認事
    用法及量刑均無不當，應予維持，並引用附件第一審判決書
    記載的犯罪事實、證據及理由。
貳、被告上訴意旨略以：依報紙求職廣告應徵司機，對方要求提
    供帳戶作為匯款使用，才將提款卡、密碼、駕照影本及帳戶
    存摺封面影本等交給對方，自己也是被害人，並無幫助詐欺
    犯行等語。
參、就上訴意旨，補充判決理由如下：
一、被告固於原審提出報紙求職分類廣告影本，以證明是依報紙
    分類廣告應徵工作等情。
    但該關係被告是否確實是依報紙分類廣告而求職的重要證據
    ，於距離行為時較近的警詢、偵查，被告均無從提出；卻能
    於時間較遠的原審提出近2 個半月前的剪報影本。
    被告既能提出影本，自應有報紙原本可供參酌，而被告卻捨
    此不為；既屬影本顯示可重復影印多分，況且類此的分類廣
    告，每日均有，比比皆是，被告依該紙分類廣告求職的真實
    性，實有可疑。
    上述剪報影本，如被告所稱的「商務司機」相類廣告即有數
    十則，所載電話號碼0000000000已經原審查明不能證明該電
    話的使用人即是與被告聯絡之人，被告的辯解，不能採信至
    明。
二、金融帳戶資料攸關個人財產保障，為眾所週知的事。被告於
    本案行為時年近43歲、具有工作經驗與社會歷練的成年人，
    在全然不清楚僱主身分、姓名、所應徵公司名稱、地址、從
    事業務項目、也未曾到過公司的情形下，竟將關切個人金融
    理財的帳戶任意交由他人使用，顯然違悖常理。
三、被告供稱：民國97年7 月5 日將帳戶交予年籍不詳成年男子
    之後，7 月7 日撥打對方電話即已暫停使用不能接通等語；
    而被告卻遲至7 月10日才前往銀行請求掛失提款卡，有違常
    情。
    而被告的銀行帳戶「正巧」於7 月7 日由詐騙集團使用，其
    間機關巧合，更足認被告是為配合詐騙集團而為拖延掛失。
四、被告聲請傳喚帳戶提款人，以確認被告是否有幫助詐欺的故
    意等語。
    經查：幫助的行為人只要對於正犯的犯罪行為人提供助力，
    即可成立幫助犯，並不以幫助犯與正犯在心理上有所接觸為
    必要，被告聲請傳喚帳戶提款人，核無證據調查的必要。
五、被告其餘辯解均無礙於犯罪事實的認定，不再一一論述。
六、此外、於本院審理並無更積極有利於被告的證據可供調查、
    審理。被告甲○○上訴否認犯行，無理由，應予駁回。
肆、適用法律
    刑事訴訟法第373條、第368條、第364條。
中    華    民    國    98    年    5     月    13    日
                  刑事第六庭  審判長法  官  林堭儀
                                    法  官  吳淑惠
                                    法  官  郭豫珍
以上正本證明與原本無異。
不得上訴。
                                    書記官  胡勤義
中    華    民    國    98    年    5     月    13    日
附錄：本案論罪科刑法條全文
中華民國刑法第339條
（普通詐欺罪）
意圖為自己或第三人不法之所有，以詐術使人將本人或第三人之
物交付者，處5年以下有期徒刑、拘役或科或併科1千元以下罰金
。
以前項方法得財產上不法之利益或使第三人得之者，亦同。
前二項之未遂犯罰之。


司法院資訊處製作；財團法人民間司法改革基金會備份。
